臺灣士林地方法院刑事裁定
110年度聲字第1348號
聲  請  人  臺灣士林地方檢察署檢察官
受  刑  人  賴建治



上列聲請人因受刑人數罪併罰有2裁判以上，聲請定其應執行之
刑（110年度執聲字第926號），本院裁定如下：
    主  文
賴建治所犯如附表所示之罪，應執行有期徒刑壹年。
    理  由
一、聲請意旨略以：受刑人賴建治因犯竊盜等案件，先後經判決
    確定如附表，應依刑法第53條及第51條第5款，定其應執行
    之刑，爰依刑事訴訟法第477條第1項聲請裁定等情。
二、按裁判確定前犯數罪者，併合處罰之。但有下列情形之一者
    ，不在此限：一、得易科罰金之罪與不得易科罰金之罪。二
    、得易科罰金之罪與不得易服社會勞動之罪。三、得易服社
    會勞動之罪與不得易科罰金之罪。四、得易服社會勞動之罪
    與不得易服社會勞動之罪。前項但書情形，受刑人請求檢察
    官聲請定應執行刑者，依刑法第51條規定定之，刑法第50條
    定有明文。而數罪併罰，有2裁判以上者，依刑法第51條之
    規定，定其應執行之刑，刑法第53條亦有明定。次按數罪併
    罰有2裁判以上宣告多數有期徒刑者，依刑法第53條、第51
    條第5款之規定，係採「限制加重原則」規範執行刑之法定
    範圍，為其定刑之外部界限。乃因一律將宣告刑累計執行，
    刑責恐將偏重而過苛，不符現代刑事政策及刑罰之社會功能
    ，而有必要透過定應執行刑程序，授權法官對被告本身及所
    犯各罪為總檢視，進行充分而不過度之評價，以妥適調整之
    。又刑法第57條之規定，係針對個別犯罪之科刑裁量，明定
    刑罰原則以及尤應審酌之各款事項，以為科刑輕重之標準；
    至數罪併罰定應執行刑之裁量標準，法無明文，然其裁量仍
    應兼衡罪責相當及特別預防之刑罰目的，具體審酌整體犯罪
    過程之各罪關係（例如各行為彼此間之關聯性《數罪間時間
    、空間、法益之異同性》、所侵害法益之專屬性或同一性、
    數罪對法益侵害之加重效應等）及罪數所反應行為人人格及
    犯罪傾向等情狀綜合判斷，為妥適之裁量（最高法院104年
    度台抗字第718號裁定意旨參照）。再刑事訴訟法第370 條
    第2項、第3項，已針對第二審上訴案件之定應執行之刑，明
    定有不利益變更禁止原則之適用；而分屬不同案件之數罪併
    罰有應更定執行刑之情形，倘數罪之刑，曾經定其執行刑，
    再與其他裁判宣告之刑定其執行刑時，在法理上亦應同受此
    原則之拘束。亦即，另定之執行刑，其裁量所定之刑期，不
    得較重於前定之執行刑加計後裁判宣告之刑之總和。而法院
    於裁量另定應執行之刑時，祇須在不逸脫上開範圍內為衡酌
    ，而無全然喪失權衡意義或其裁量行使顯然有違比例原則之
    裁量權濫用之例外情形，並不悖於定應執行刑之恤刑目的者
    ，即無違裁量權之內部性界限（最高法院104 年度台抗字第
    668號裁定意旨參照）。
三、經查，受刑人因竊盜案件，經附表所示法院先後各判處如附
    表所示之刑，均經分別確定在案，尚未執行完畢；又附表編
    號1、2所示之罪及附表編號3所示之罪，雖分屬不得易科罰
    金之罪與得易科罰金之罪，依刑法第50條第1項第1款規定，
    原不得併合處罰；然受刑人已具狀請求檢察官就附表所示各
    罪定應執行刑等情，此有臺灣高等法院被告前案紀錄表、附
    表所示判決、臺灣士林地方檢察署依修正刑法第50條受刑人
    是否請求檢察官聲請定應執行刑聲請狀在卷供參，因附表所
    示各罪均係於裁判確定前所犯，且尚未執行完畢，並經受刑
    人請求檢察官就上開得易科罰金罪與不得易科罰金之罪聲請
    定應執行刑，與數罪併罰之要件核屬相符，依刑法第50條第
    2項規定，犯罪事實最後判決之法院之檢察官聲請定其應執
    行之刑，於法要無不合。本院審酌前述定執行刑之內、外部
    界限，及受刑人所犯均屬竊盜罪，併犯罪次數、各次犯罪時
    間之間隔非久等一切情狀，並考量受刑人對於本件聲請表示
    無意見，此有本院詢問受刑人定應執行刑意見調查表在卷可
    佐，定其應執行之刑。
四、依刑事訴訟法第477條第1項，刑法第50條第2項、第53條、
    第51條第5款，裁定如主文。
中　　華　　民　　國　　111 　年　　1 　　月　　11　　日
                  刑事第一庭法  官  邰婉玲
以上正本證明與原本無異。
如不服本裁定，應於送達後5日內，向本院提出抗告狀。
因疫情而遲誤不變期間，得向法院聲請回復原狀。
                            書記官  劉致芬
中　　華　　民　　國　　111 　年　　1 　　月　　11　　日
【附表  受刑人賴建治定應執行刑案件一覽表】
編         號  1 2 3 罪      名  侵入住宅竊盜 侵入住宅竊盜 竊盜 宣  告  刑  有期徒刑7月 有期徒刑7月 有期徒刑3月 犯 罪 日 期  109年7月13日 109年7月17日 109年11月18日 偵 查 機 關 年 度 案 號  臺灣士林地方檢察署（下稱士檢）109年度偵字第20285號、109年度偵緝字第1404號 士檢109年度偵字第20285號、109年度偵緝字第1404號 士檢109年度偵字第20285號、109年度偵緝字第1404號  最  後事實審 法  院 本院 本院 本院  案  號 110年度審易字第562號 110年度審易字第562號 110年度審易字第562號  判  決日  期 110年5月27日 110年5月27日 110年5月27日  確  定判  決 法  院 本院 本院 本院  案  號 110年度審易字第562號 110年度審易字第562號 110年度審易字第562號  判決確定日期 110年6月29日 110年6月29日 110年6月29日 備         註  編號1、2所示之罪業經本院以110年度審易字第562號判決定應執行有期徒刑10月（士檢110年度執字第3761號）  士檢110年度執字第3762號